臺灣基隆地方法院交通事件裁定　　　　　94年度交聲字第78號
移送機關　　交通部公路總局台北區監理所基隆監理站
異　議　人　丙○○　男　36歲.
即受處分人
上列受處分人因違反道路交通管理處罰條例案件，對於交通部公
路總局台北區監理所基隆監理站94年3 月15日所為之處分（原處
分：基監字第裁42─Ｒ00000000號），聲明異議，本院裁定如下
：
    主  文
異議駁回。
    理  由
一、原處分意旨略以：受處分人即異議人丙○○於民國（下同）
    94年3月9日7時21分許，酒後駕駛車牌號碼178─ＣＰ號營業
    小客車沿基隆市○○路往市區方向行駛，行經愛三路與仁二
    路口，經基隆市警察局第一分局警員舉發，依道路交通管理
    處罰條例第35條第1項第1款之規定裁決罰鍰新台幣34500 元
    ，並吊扣駕駛執照12個月。
二、按汽車駕駛人，駕駛汽車經測試檢定酒精濃度超過規定標準
    者，處新臺幣15000元以上60000元以下罰鍰，並當場移置保
    管其車輛及吊扣其駕駛執照1 年，道路交通管理處罰條例第
    33 條 第1 項第1 款定有明文。另按「交通法庭認為聲明異
    議無理由者，應以裁定駁回」，道路交通案件處理辦法第19
    條定有明文。
三、訊據異議人即受處分人丙○○對於舉發時間，駕駛車牌號碼
    178 ─ＣＰ號營業小客車在基隆市○○路與仁二路口為警欄
    停，經酒測結果為0.45ｍｇ／ｌ之事實坦承不諱，惟矢口否
    認有酒後駕車之違規行為，辯稱：舉發當天約凌晨3、4時將
    車停在基隆市○○路（過仁二路口）靠近地下道出口處，與
    友人至廟口吃宵夜，於5 時30分回車上，因知有飲酒遂坐在
    車上休息，未發動車子，直至7 時21分為警叫醒進行酒測，
    伊未酒後駕車云云。經查，異議人於94年3 月9日7時21分許
    ，酒後駕駛車牌號碼178 ─ＣＰ號營業小客車沿基隆市○○
    路往市區方向行駛，行經愛三路與仁二路口為警欄停，進行
    酒測結果為0.45ｍｇ／ｌ等情，業據證人即查獲警員乙○○
    於本院訊問時證述明確，證稱：「當時異議人引擎沒有熄火
    ，手煞車沒有拉，排檔打在Ｎ檔，安全帶綁著，人頭歪歪的
    ，當時異議人所駕車停在路中間，被後面的車按喇叭，我們
    就過去處理，就發現上述情形，酒味很重。」、「我們在查
    獲異議人之前，我們是先舉發一部酒後駕車，就在異議人被
    查獲前的前方，當時異議人的車並沒有在查獲地點，就在我
    們查獲前面一部車時，正要對該駕駛進行酒測時，聽到後方
    有人在按喇叭，才看到異議人的車停在查獲地點，我們才會
    過去看。」等語（詳本院94年4月8日訊問筆錄），並當庭庭
    呈舉發照片5 張供本院參酌，依據照片所示，異議人所有車
    號178 ─ＣＰ號營業自小客車為警舉發時之位置，距離基隆
    市○○路（過仁二路口）地下道出口甚遠，應非異議人所辯
    於凌晨3 、4 時許，為方便友人下車之停車位置，雖證人甲
    ○○於本院審理時證稱：「（訊以你們去廟口吃到何時結束
    分開？）約凌晨5 點多。我們是一起找到異議人停車的位置
    ，我沒有坐上異議人的車，因為我有喝酒所以沒開車，我自
    己坐計程車回去，我上車時，異議人跟我說他有喝酒要在車
    上休息。」、「（提示證人乙○○庭呈舉發照片告以要旨並
    訊以異議人停車的位置，是否如照片的位置？）對。」等語
    ；然證人甲○○亦表示：「（訊以你有無看到異議人上車？
    ）無，應該是我先走。」、「我們沒有約，當天是我自己要
    去廟口吃東西，我先把車停在忠三路上，在孝二路碰到異議
    人，然後一起相約去吃的，當天是3 月9 日凌晨3 點多，異
    議人開車載我，我本來是想要走路過去的，但是異議人叫我
    和他一起坐車去，我坐在異議人的副駕駛座，車開到愛三路
    與仁二路口，異議人將車停在地下道出口處，那邊有劃紅線
    ，當時附近前面有停車，後面沒有停車，異議人將車停在靠
    地下道出口牆壁旁邊。」、「他為了方便我下車，停的位置
    我可以開車門，車門打開來不會碰到牆壁的距離，但我沒有
    把車門開到最大，門是開到我可以下車的寬度。」、「（訊
    以異議人凌晨3 點多停車位置是否如照片的位置？）大概是
    那地方，但是有沒那麼遠我不清楚。」、「（訊以凌晨5 點
    多你們分手的時候，該車是否還停在照片的位置？）因為我
    先走，異議人上車後有無移動車輛我不清楚。」、「（訊以
    你們5 點多分手，到7 點多異議人被查獲，照片上車子的位
    置有無移動過？）我沒辦法確定。」（詳本院94年4 月15日
    訊問筆錄），可見證人甲○○並不能確定異議人回到停車處
    所後，究竟有無駕車離去，再者，證人乙○○與異議人並無
    怨隙，而本件卷存證據資料內並無任何積極證據足以證明證
    人乙○○上開證述係屬虛偽，亦無有足以令人顯信其供述為
    不可採之品性證據或前科證據存在，本院自不得僅以證人乙
    ○○為本件開單告發異議人之員警而全盤抹煞其在訴訟上所
    具有之原證人資格，綜上，異議人之行為，違反道路交通管
    理處罰條例第53條第1 項第1 款規定甚明。原處分機關依前
    揭規定處以罰鍰34500 元，並吊扣駕駛執照12個月，核無違
    誤或不當，本件異議為無理由，應予駁回。
據上論斷，應依道路交通案件處理辦法第19條，裁定如主文。
中　　華　　民　　國　　94　　年　　5 　　月　　18　　日
                  交通法庭法  官  齊　潔
以上正本證明與原本無異。
對於本件裁定如有不服，應於送達後5日內， 向本院提出抗告書
狀，敘述抗告之理由，抗告於臺灣高等法院。
中　　華　　民　　國　　94　　年　　5 　　月　　18　　日
                          書記官  莊國南
